# 政府补助确认

提问人：kathleen156 时间：2017-05-25 18:54:05
@chenyiwei 陈老师，关于政府补助确认我有些疑惑： （ 1 ）上市公司对外披露填报系统中政府补助“与资产相关/与收益相关”二者只能选其一，但是实际公司在项目申请时是区分资产和费用的。比如一个项目申请总金额是 1000 万，其中购买资产 300 万、支付各种费用 700 万，那么是否认定为“与资产相关”？ （ 2 ）将递延收益转入营业外收入的时点及金额：就上述项目金额，假设2017.1.30购买资产 50 万，5.20购买资产 50 万，费用支出 100 万，剩余 800 万尚未使用，资产使用寿命均为 5 年。那么在转“营业外收入”的金额、期限该如何确定（尤其是费用支出）？ （ 3 ）政府补助项目验收审计时需要提供费用清单与资产清单，这个事情与结转营业外收入是不是没有关系？
根据《瑞华研究2010-2016汇编本》2-2-1政府补助的确认时点：在与资产相关的政府补助满足确认条件的前提下，企业应当自相关资产达到预定可使用状态时（或者在实际收到补助款时，以两者中的较晚者为准）起，将相关递延收益在相关资产的使用寿命内（如果在相关资产达到预定可使用状态之后才实际收到补助款的，则在相关资产的剩余使用寿命内）平均分配，计入各期的营业外收入。
虽然能理解，但是实际操作起来很困惑。

回答人：chenyiwei
1 、如果确实无法同时选择，则考虑到准则规定不能区分时作为与收益相关的补助，且本案例中费用性支出占比较大，可以选择“与收益相关”。 2 、建议按补偿比例（补助金额占预计项目总支出之比）来确定结转损益的金额，即本期费用性支出乘以补助比例。难以确定支出总额预算的，也可以按照“先发生先获得补助”的原则处理。 3 、如果会计基础工作良好，核算规范，则该清单与会计确认金额应无重大差异，也就是该验收清单并不是会计处理的先决条件。